臺灣板橋地方法院刑事判決　　　　　　　96年度簡字第2845號
聲 請 人　台灣板橋地方法院檢察署檢察官
被　　告　丙○○
　　　　　丁○○
　　　　　乙○○
　　　　　甲○○
上列被告等因賭博案件，經檢察官聲請以簡易判決處刑（九十六
年度偵字六八四一號），本院判決如下：
    主      文
丁○○在公眾得出入之場所賭博財物，處罰金新台幣肆仟元，如
易服勞役，以新台幣壹仟元折算壹日。扣案麻將壹副、骰子參顆
、牌尺肆支、順位骰子壹顆、現金新台幣壹仟貳佰柒拾元均沒收
。
丙○○、乙○○、甲○○在公眾得出入之場所賭博財物，各處罰
金新台幣參仟元，如易服勞役，均以新台幣壹仟元折算壹日。扣
案麻將壹副、骰子參顆、牌尺肆支、順位骰子壹顆、現金新台幣
壹仟貳佰柒拾元均沒收。
    事實及理由
一、本件犯罪事實及證據，均引用附件檢察官聲請簡易判決處刑
    書之記載。
二、核被告丙○○、丁○○、乙○○、甲○○等四人，在公園旁
    之公眾得出入場所，以麻將為賭具賭博財物之行為，係犯刑
    法第二百六十六條第一項前段之普通賭博罪。按「對向犯」
    係二個或二個以上之行為者，彼此相互對立之意思經合致而
    成立之犯罪，如賄賂、賭博、重婚等罪均屬之，因行為者各
    有其目的，各就其行為負責，彼此間無所謂犯意之聯絡，當
    亦無適用刑法第二十八條共同正犯之餘地（最高法院八十一
    年台非字第二三三號判例意旨參照），是本案被告四人不成
    立共同正犯，附此說明。
三、爰審酌被告四人各自之素行、及被告丁○○前曾於民國九十
    五年四月間因賭博案件，經本院判處罰金二千元確定，犯罪
    之動機、目的，在公共場所賭博財物，有害社會秩序，及犯
    罪後坦承犯行，態度尚屬良好等一切情狀，分別量處如主文
    所示之刑，並均諭知如易服勞役之折算標準，以示懲儆。
四、扣案之麻將一副、骰子三顆、牌尺四支、順位骰子一顆，係
    當場賭博之器具，扣案賭資一千二百七十元，則係在賭檯上
    之財物，業據被告四人供明在卷，不問屬於犯人與否，均應
    依刑法第二百六十六條第二項規定宣告沒收之。
五、據上論斷，應依刑事訴訟法第四百四十九條第一項前段、第
    三項、第四百五十四條第二項、第四百五十條第一項，刑法
    第二百六十六條第一項前段、第二項、第四十二條第三項，
    刑法施行法第一條之一第一項、第二項前段，逕為簡易判決
    如主文。
六、如不服本判決，得自收受送達之翌日起十日內向本院提出上
    訴狀，上訴於本院第二審合議庭（須附繕本）。
中    華    民    國    96    年    5     月    14    日
                  刑事第六庭  法　官  林鈺琅
以上正本證明與原本無異。
                              書記官  林蔚然
中    華    民    國    96    年    5     月    14    日
附錄本案論罪科刑法條全文：
刑法第二百六十六條：
  在公共場所或公眾得出入之場所賭博財物者，處一千元以下罰
  金。但以供人暫時娛樂之物為賭者，不在此限。
  當場賭博之器具與在賭檯或兌換籌碼處之財物，不問屬於犯人
  與否，沒收之。
附件：
臺灣板橋地方法院檢察署檢察官聲請簡易判決處刑書
　　　　　　　　　　　　　　　　　　　96年度偵字第6841號
　　被　　　告　丙○○　男　49歲（民國○○年○月○○日生）
　　　　　　　　　　　　住臺南縣關廟鄉○○○街98號
                        居臺北縣板橋市○○路○段19巷101號
　　　　　　　　　　　　2樓
　　　　　　　　　　　　身分證統一編號：Ｚ000000000號
　　  　　　  　丁○○　男　56歲（民國○○年○月○○日生）
　　　　　　　　　　　　住臺北縣板橋市○○路○段150巷22號
　　　　　　　　　　　　1樓
　　　　　　　　　　　　身分證統一編號：Ｚ000000000號
　　  　　　  　乙○○　男　66歲（民國○○年○○月○○日生）
　　　　　　　　　　　　住臺北縣板橋市○○路忠義巷15弄8
　　　　　　　　　　　　號
　　　　　　　　　　　　身分證統一編號：Ｚ000000000號
　　  　　　  　甲○○　男　68歲（民國○○年○月○○日生）
　　　　　　　　　　　　住臺北縣板橋市○○路○段245巷37弄
　　　　　　　　　　　　5號3樓
　　　　　　　　　　　　身分證統一編號：Ｚ000000000號
上列被告因賭博案件，業經偵查終結，認為宜聲請以簡易判決處
刑，茲敘述犯罪事實及證據並所犯法條如下：
　　　　犯罪事實
一、丙○○、丁○○、乙○○與甲○○於民國96年2月21日16時
    30分許，在臺北縣板橋市○○路華東公園旁土地公廟後方公
    眾得出入之場所，以麻將為賭具，約定輪流作莊，每底新臺
    幣（下同）100元，每臺20元，如胡牌者可向放槍者收錢，
    如自摸則可向其他3家賭客收錢，以此方式賭博財物。嗣於
    同日16時35分許，為警在上址當場查獲，並扣得賭博之麻將
    1副、骰子3顆、牌尺4支、順位骰子1顆及賭資1,270元。
二、案經臺北縣政府警察局板橋分局報告偵辦。
　　　　證據並所犯法條
一、上開事實，業據被告丙○○、丁○○、乙○○與甲○○坦承
    不諱，並有查獲照片12張，與扣案之麻將1副、骰子3顆、牌
    尺4支、順位骰子1顆及賭資1,270元等可資佐證。綜上所述
    ，被告等罪嫌均堪認定。
二、核被告丙○○、丁○○、乙○○與甲○○所為，均係犯刑法
    第266條第1項前段之罪嫌。扣案賭具及賭資，並請依同條第
    2 項宣告沒收之。
三、依刑事訴訟法第451 條第1 項聲請逕以簡易判決處刑。
　　此  致
臺灣板橋地方法院
中　　華　　民　　國　　96　　年　　4 　　月　　17　　日
                              檢　察　官    陳姿雯
本件正本證明與原本無異
中　　華　　民　　國　　96　　年　　4 　　月　　25　　日
　　　　　　　　　　　        書  記  官
附錄本案所犯法條全文
中華民國刑法第266條
（普通賭博罪與沒收物）
在公共場所或公眾得出入之場所賭博財物者，處1千元以下罰金
。但以供人暫時娛樂之物為賭者，不在此限。
當場賭博之器具與在賭檯或兌換籌碼處之財物，不問屬於犯人與
否，沒收之。
本件係依刑事訴訟法簡易程序辦理，法院簡易庭得不傳喚被告、
輔佐人、告訴人、告發人等出庭即以簡易判決處刑；被告、被害
人、告訴人等對於告訴乃論案件如已達成民事和解而要撤回告訴
或對非告訴乃論案件認有受傳喚到庭陳述意見之必要時，請即另
以書狀向臺灣板橋地方法院簡易庭陳述或請求傳喚。
